【裁判字號】    98,訴緝,144
【裁判日期】    980717
【裁判案由】    毒品危害防制條例
【裁判全文】
臺灣板橋地方法院刑事判決             98年度訴緝字第144號
公  訴  人  臺灣板橋地方法院檢察署檢察官
被      告  甲○○
                    （另案於臺灣桃園女子監獄執行中）
選任辯護人  桂梅君律師
上列被告因違反毒品危害防制條例案件，經檢察官提起公訴（95
年度偵字第27398 號），本院判決如下：
    主  文
甲○○犯如附表編號一至四所示之罪，各處如附表編號一至四所
示之刑。應執行有期徒刑拾捌年。未扣案之販賣第二級毒品所得
共新臺幣壹萬壹仟捌佰元沒收，如全部或一部不能沒收時，以其
財產抵償之，未扣案之搭配0000000000號行動電話壹
支（含晶片卡壹張）沒收，如不能沒收時，追徵其價額或以其財
產抵償之。
甲○○被訴販賣第一級毒品（95年11月7日）犯行，無罪。
    事  實
一、甲○○明知海洛因為毒品危害防制條例所列之第一級毒品，
    不得非法販賣，竟分別基於販賣第一級毒品海洛因以牟利之
    犯意，先於不詳時、地，向真實姓名年籍不詳綽號「小陳」
    之成年男子，販入數量不詳之第一級毒品海洛因後，以其所
    有之門號0000000000號行動電話為聯絡電話，經李煒炘於附
    表編號一至四所示之時間以其所使用之0000000000號行動電
    話撥打上開電話與甲○○聯繫，雙方約定購買如附表編號一
    至四所示之海洛因數量及交易地點後，甲○○於如附表編號
    一至三所示之時間、地點，分別販賣價值新臺幣（下同）3,
    000 元、5,800 元、3,000 元之第一級毒品海洛因1 包予李
    煒炘，並收取價金，而從中賺取差價以牟利，另於附表編號
    四所示時間，甲○○與李煒炘雖約定販賣價值3,000 元之海
    洛因1 包，惟因李煒炘未依約到場，致未完成交易而未遂。
    甲○○嗣於民國95年11月24日上午8 時30分許，在臺北縣三
    峽鎮○○路262 號2 樓友人鄧文清住處，為警查獲
二、案經臺北市政府警察局信義分局移送臺灣板橋地方法院檢察
    署檢察官偵查起訴。
    理  由
壹、證據能力部分
一、按被告以外之人（包括證人、鑑定人、告訴人、被害人及共
    同被告等）於檢察事務官、司法警察官或司法警察調查中所
    為之陳述，與審判中不符時，其先前之陳述具有較可信之特
    別情況，且為證明犯罪事實存否所必要者，得為證據，刑事
    訴訟法第159 條之2 定有明文。所謂「前後陳述不符」之要
    件，應就前後階段之陳述進行整體判斷，以決定其間是否具
    有實質性差異，惟無須針對全部陳述作比較，陳述之一部分
    有不符，亦屬之。而所謂「較可信之特別情況」之情形，亦
    應就前後陳述時之各種外部情況進行比較，以資決定何者外
    部情況具有可信性。經查：證人李煒炘於警詢中證稱：伊有
    與綽號「唐玲」之甲○○購買過海洛因，交易2、3次左右等
    語（95年度偵字第27398 號卷第49頁），於本院審理中則證
    稱：伊是和被告合資購買海洛因等語。其於警詢及本院審理
    時之證述有不符之情形，本院審酌證人李煒炘於警詢中均係
    先坦承施用海洛因之不利於己事實後，方證稱海洛因來源為
    被告，足認證人李煒炘於警詢中之證述係出於自由意識所為
    ，且其上開於警詢中之證述亦與通訊監察譯文內容相符，詳
    如後述，況證人李煒炘於警詢中之證述距案發日較近，當時
    記憶自較深刻，可立即反應所知，不致因時隔日久而遺忘案
    情，且較無來自被告或其他成員同庭在場之壓力而為虛偽不
    實之證述，或事後串謀而故為迴護被告之機會，堪信其於警
    詢中所為之陳述，客觀上應具有較可信之特別情況，且亦為
    證明被告販賣第一級毒品之犯罪事實存否所必要，依上揭規
    定，證人李煒炘於警詢中之證言自有證據能力。
二、按有事實足認被告或犯罪嫌疑人有下列各款罪嫌之一，並危
    害國家安全或社會秩序情節重大，而有相當理由可信其通訊
    內容與本案有關，且不能或難以其他方法蒐集或調查證據者
    ，得發通訊監察書。一、最輕本刑為3 年以上有期徒刑之罪
    。……前項通訊監察書，偵查中由檢察官依司法警察機關聲
    請或依職權核發，審判中由法官依職權核發，95年5 月30日
    修正公布，同年7 月1 日施行之通訊保障及監察法第5 條第
    1 項第1 款、第2 項定有明文。本案因姓名年籍不詳綽號「
    阿正」等人涉犯毒品危害防制條例第4 條第1 項、第2 項之
    販賣第一級、第二級毒品罪嫌，屬最輕本刑為3 年以上有期
    徒刑之罪，經臺灣板橋地方法院檢察署檢察官以不能或難以
    其他方法蒐集或調查證據，有監察其相關通訊之必要，而依
    職權核發通訊監察書，監聽之方法包含監聽、錄音及其他，
    監聽之電話包括0000000000號行動電話，監聽時間為95年7
    月27日上午10時起至同年8 月25日上午10時止，有臺灣板橋
    地方法院檢察署95年7 月27日95年年乙○榮言聲監續字第00
    0922號通訊監察書1 份在卷可稽（95年度偵字第27398 號卷
    第290-292 頁），本案執行監聽機關對被告所使用之上開行
    動電話實施監聽，及就上開電話中之通話內容譯成通訊監察
    譯文1 份，均屬實施刑事訴訟程序之公務員依法定程序所取
    得之證據，故本案通訊監察程序及上開通訊監察譯文，均有
    證據能力。
貳、實體部分：
一、訊據被告甲○○矢口否認有何販賣第一級毒品海洛因犯行，
    辯稱：伊和李煒炘都是約定時間、地點見面後，再一起合資
    去向藥頭購買海洛因，伊沒有販賣海洛因給李煒炘云云。經
    查：
（一）證人李煒炘於附表編號1 編號一至編號三所示之時地，分
      別交付3,000 元、5,800 元、3,000 元予被告後各取得海
      洛因1 包，另與被告約定於附表編號四所示之時地，取得
      價值3,000 元之海洛因1 包，惟證人李煒炘嗣後未前往現
      場等情，為證人李煒炘於本院審理中證述在卷（96年度訴
      字第3305號卷二第56-59 頁），復為被告於本院審理中所
      不否認，而上揭海洛因均係由證人李煒炘自行出資向被告
      購買一節，亦據證人李煒炘於警詢中證稱：伊有與綽號「
      唐玲」之甲○○購買過海洛因，交易2 、3 次左右等語在
      卷（95年度偵字第27398 號卷第49頁），參以證人李煒炘
      於下列時間以其所使用之0000000000號行動電話撥打至被
      告使用之0000000000號行動電話，雙方之對話如下：
      (1)95年8月8日部分
        上午10時58分29秒
          李煒炘：童小姐！現在有辦法嗎？
          甲○○：我等一下打給你。
          李煒炘：昨天那個東西就不錯，但是量不夠，你們做生
          甲○○：對。
        上午11時39分52秒
          甲○○：你要多少？
          李煒炘：要41，但你的量要足阿！我知道你們東西不錯
          甲○○：你過來昨天那邊。
          李煒炘：7-11超商嗎？
          甲○○：對。
          李煒炘：華中橋7-11超商嗎？
          甲○○：對。
          李煒炘：我要到前5分鐘再打給你。
          甲○○：好的。
        中午12時24分01秒
          李煒炘：你在哪！
          甲○○：你等我一下，我馬上到。
          李煒炘：我在7-11超商正對面馬路邊。
          甲○○：對，你在橋頭那邊嗎？
          李煒炘：對。
          甲○○：我1分鐘就到。
      (2)95年8月9日部分
        上午10時29分36秒
          李煒炘：我李仔！現在可以嗎？
          甲○○：來鶯歌。
          李煒炘：那天那裡嗎？
          甲○○：不是，鶯歌建國路，就是電信局這條，就是建
          李煒炘：哪邊等？
          甲○○：國小大門口。
          李煒炘：我要拿6 千，你價錢可以軟一點嗎？給你5 千
          甲○○：好的。
        上午10時36分28秒
          李煒炘：那個重量要足喔！錢一次在鶯歌跟你拿的，還
          甲○○：你拿6 千5 而已阿！我都有跟他們說，所以才
          李煒炘：我到了
        上午10時39分44秒
          李煒炘：我到了，我開白色箱型車，後面是正方型那種
          甲○○：好的。
        中午12時49分20秒
          李煒炘：我李仔！早上那個東西不行。
          甲○○：沒之前好嗎？
          李煒炘：對阿！我只捲一根煙抽，其他的我都放在旁邊
          甲○○：怎麼可能。
      (3)95年8月17日部分
        上午5時27分59秒
          李煒炘：現在要去哪邊？
          甲○○：你要多少東西？
          李煒炘：41。
          甲○○：你人在哪？
          李煒炘：三峽。
          甲○○：我現在也是要回三峽的路，我到打給你。
          李煒炘：你多久到？
          甲○○：大概15分鐘。
          李煒炘：東西如果不行的話要退喔！
          甲○○：好阿！41多少錢你知道嗎？
          李煒炘：你上次不是欠我0.1 ，你不是說要補給我，你
        上午5時51分22秒
          甲○○：你是開藍色的車嗎？
          李煒炘：綠色休旅車。
          甲○○：你有看到我開黑色三菱的嗎？
          李煒炘：我在恩主公大門。
      (4)95年8月28日部分
        上午12時53分54秒
          李煒炘：唐玲！我李仔！要過去哪邊拿？
          甲○○：等一下我打給你。
        下午2時5分29秒
          甲○○：你到了嗎？你等我一下。
          李煒炘：你人在哪？
          甲○○：新莊阿！
          李煒炘：你在上面嗎？
          甲○○：對！
          李煒炘：你多久下來？我要3千。
      此有通訊監察譯文1 份在卷可佐（95年度偵字第27398 號
      卷第141 頁、第142 頁、第145-146 頁、第155 頁），由
      上開對話中，顯示：(1)證人李煒炘於95年8 月8 日中午12
      時40分許與被告碰面前，先撥打電話與被告聯繫，並一再
      陳稱「你們做生意要實在一點」、「你的量要足」等語，
      要求被告應交付足夠數量之海洛因；(2)證人李煒炘於95年
      8 月9 日中午10時39分許與被告碰面前，先於上午10時29
      分與被告之通話中，向被告商量是否價錢可以便宜一點，
      並經被告答應證人李煒炘將原本應支付之6,000 元降為5,
      800 元，另於上午10時36分之通話中，證人李煒炘又向被
      告陳稱「重量要足」之要求被告支付足夠數量之海洛因等
      語，嗣於雙方碰面交付海洛因後，證人李煒炘再於中午12
      時49分許撥打電話向被告抱怨海洛因品質不好等情；(3)證
      人李煒炘於95年8 月17日上午5 時51分許與被告碰面前，
      於上午5 時27分許與被告聯繫時，經被告承諾若交付之海
      洛因品質不佳，則同意退貨等語；此均顯示被告於交付海
      洛因予證人李煒炘前，對於海洛因價格有決定權，故能同
      意證人李煒炘於95年8 月9 日可少支付200 元，且雙方於
      電話中亦談及被告應負擔交付之海洛因重量足夠之擔保責
      任，且若交付之海洛因品質不佳，被告亦負擔退貨之責，
      衡情，此為一般物品出賣者應負擔之責，顯見被告係立於
      出賣者之地位販賣海洛因予證人李煒炘以營利，足認證人
      李煒炘上開於警詢中之證述為真實可採，堪信被告確有如
      附表編號一至四所示之販賣海洛因犯行。
（二）證人李煒炘雖於本院審理中證稱：伊打電話給被告甲○○
      ，講合資購買海洛因；伊等碰面後，互相約定出多少錢，
      一起去買等語（96年度訴字第3305號卷第56頁背面），然
      其所述與上開於警詢中之證述不符，且證人李煒炘於本院
      審理中初證稱：伊不認識被告甲○○，亦不知其行動電話
      號碼云云（96年度訴字第3305號卷第54頁背面），嗣經公
      訴人提示證人李煒炘上開於95年8 月8 日與被告之通訊監
      察譯文後，證人李煒炘始證稱：伊打電話給被告甲○○是
      在講合資購買海洛因云云（上開本院卷第56頁背面），顯
      示證人李煒炘於本院審理中自始已有迴護被告之意，始證
      稱不認識被告云云，況依上開通訊監察譯文，證人李煒炘
      均於電話中告知被告其欲取得之海洛因價格或數量，未談
      及雙方合資金額、被告應負擔多少比例之資金等合資購買
      之重要事項，有上開通訊監察譯文1 份在卷可參，益證證
      人李煒炘上開於本院審理中證述係與被告合資購買海洛因
      云云，為事後迴護被告之詞，尚難採信，故難據以為被告
      有利之認定。
（三）被告甲○○雖於偵查中供稱：95年10月28日有交付海洛因
      予證人李煒炘等語（95年度偵字第27398 號卷第193 頁）
      ，然業為被告於本院審理中否認於上揭時地有交付海洛因
      予證人李煒炘（本院98年度訴緝字第144 號卷第38頁），
      又證人李煒炘於本院審理中亦證稱：95年10月28日通話這
      一次伊好像沒有去等語（本院96年度訴字第3305號卷第60
      頁背面），而依據前開證人李煒炘於95年10月28日與被告
      之通訊監察譯文，則僅能證明證人李煒炘與被告談妥交易
      價值3,000 元之海洛因，尚無從認定證人李煒炘確有前往
      約定地點取得海洛因，依罪疑唯輕原理，應以有利於被告
      之方式，認被告於上揭時地尚未交付海洛因予證人李煒炘
      而未遂，附此敘明。
（四）本案雖因被告矢口否認販賣第一級毒品海洛因犯行，致無
      從得知被告購入海洛因之確實價格，進而與其賣出之價格
      相較以查知被告獲利為何。然販賣第一級毒品，係處死刑
      、無期徒刑；處無期徒刑者得併科新台幣1千萬元以下罰
      金，毒品危害防制條例第4條第1項定有明文，販賣毒品係
      屬嚴重違法行為，苟遭逮獲，後果不堪設想，毒販出售毒
      品時無不小心翼翼，不敢公然為之，且海洛因並無公定之
      價格，並可任意分裝或增減其份量，而每次買賣之價量，
      亦隨時依雙方關係之深淺、當時之資力、需求程度及對行
      情之認知等因素而異其標準，非可一概而論，因之販賣之
      獲利，除經坦承犯行，或帳冊價量均臻明確外，委難察得
      實情，然查，海洛因價格昂貴，取得不易，且被告與證人
      李煒炘間非親非故，苟非有利可圖，應無甘冒被查緝法辦
      之危險而平白為無償轉讓毒品之可能，故其販入之價格必
      較售出之價格低廉，而有從中賺取買賣差價牟利之意圖及
      事實，應屬符合論理法則且不違背社會通常經驗之合理判
      斷。由上述說明，被告販賣海洛因之行為，主觀上確有營
      利之意圖，應堪認定。
（五）綜上，足認被告確有如附表編號一至四所示之販賣第一級
      毒品海洛因之犯行，被告辯稱係與李煒炘合資購買云云，
      顯不可採。本案事證明確，被告犯行堪以認定，應予依法
      論科。
二、核被告甲○○所為，係犯毒品危害防制條例第4 條第1 項之
    販賣第一級毒品罪（附表編號一至三，計3 罪）、毒品危害
    防制條例第4 條第6 項、第1 項之販賣第一級毒品未遂罪（
    附表編號四），又被告於附表編號四所示部分雖已著手於販
    賣海洛因行為之實行，然尚未交付海洛因，為未遂犯，爰依
    刑法第25條第2 項之規定減輕其刑。被告各次販賣海洛因前
    後持有海洛因之行為，均為販賣海洛因之高度行為所吸收，
    均不另論罪。被告如附表所示之4 次犯行，犯意個別，行為
    互異，應予分論併罰。又按犯罪之情狀顯可憫恕者，認科以
    罪低度刑仍嫌過重者，得酌量減輕其刑，刑法第59條定有明
    文。經查，被告所犯販賣第一級毒品罪之法定刑為最輕本刑
    無期徒刑以上之罪，然其各次販賣海洛因之金額不高，與大
    量出售海洛因以賺取巨額價差者，似屬有別，對社會危害性
    較低，本院認對被告處以上開法定最低度之刑猶嫌過重，在
    客觀上足以引起一般同情，足可憫恕，爰依前開之規定，分
    別減輕其刑，並依法就附表編號四部分遞減之。爰審酌被告
    前有違反毒品危害防制條例等前科紀錄，素行不佳，此有臺
    灣高等法院被告前案紀錄表1 份在卷可稽，被告無視國家對
    於杜絕毒品犯罪之禁令，而販賣毒品予他人，且當知施用者
    一旦吸食上癮，往往為購得毒品不惜傾家蕩產，甚至以非法
    方法取得購毒之資金，然其等為圖私利竟不惜多次販賣毒品
    ，侵害社會法益甚鉅，兼衡其販賣之手段、數量及犯罪後未
    坦承犯行之態度等一切情況，分別量處如主文所示之刑，併
    定其應執行之刑。
五、沒收部分：
（一）被告於附表編號一至三所示販賣海洛因予李煒炘，所得各
      為3,000 元、5, 800元、3,000 元，共計11,800元，雖均
      未扣案，惟係被告所有並為各該犯罪所得之財物，應各依
      毒品危害防制條例第19條第1 項之規定諭知沒收，如全部
      或一部不能沒收時，均應以其財產抵償。未扣案之000000
      0000號行動電話1 支（含晶片卡1 張），為被告所有，且
      供其犯附表所示販賣第一級毒品罪所用之物，依毒品危害
      防制條例第19條第1 項之規定諭知沒收，如不能沒收時，
      追徵其價額或以其財產抵償。
（二）於95年11月24日上午8 時30分，在臺北縣三峽鎮○○路26
      2 號2 樓，查獲之白色粉末1 包（淨重0.12公克），含第
      一級毒品海洛因，有法務部調查局95年12月24日調科壹字
      第09523051740 號鑑定書1 份在卷可佐（95年度偵字第27
      398 號卷第231 頁），惟被告於警詢中供稱：扣案之海洛
      因及施用工具等都是伊所有，伊有施用海洛因等語（95年
      度偵字第27398 號卷第23頁），加以上揭時地亦扣得被告
      所有之海洛因殘渣袋6 只、塑膠鏟管3 支、止血帶2 條、
      注射針筒共70支、葡萄糖3 包，此有上開物品扣案可稽，
      衡情，上開物品係一般供施用第一級海洛因之物，足信上
      開扣案物係被告施用海洛因犯行之證據，已難認與本案有
      何關連，況上開扣案物之扣案時間距離被告於附表編號一
      於95年8 月8 日第一次販賣海洛因予李偉炘之時間，已逾
      3 月，又距離被告於95年10月28日最後一次販賣海洛因予
      李煒炘之時間，亦近1 個月，客觀上亦難認與被告於附表
      所示時間販賣海洛因之犯行有關，爰不予宣告沒收。至另
      於上開時地扣得之安非他命3 包、安非他命殘渣袋1 包、
      分裝夾鍊袋1 包、安非他命吸食器1 組、塑膠鏟管2 支、
      針筒1 支、電子磅秤1 台，均係另案被告鄧文清所有，業
      據證人鄧文清於偵查中證述在卷（95年度偵字第27398 號
      卷第195 頁），且客觀上亦難認與本案有何關連性，均不
      予宣告沒收。
參、無罪部分
一、公訴意旨略以：被告甲○○明知海洛因屬毒品危害防制條例
    所列之第一級毒品，不得非法販賣，竟與鄧文清（經本院另
    以96年度訴字第3305號判決無罪，現於台灣高等法院審理中
    ）基於販賣第一級毒品之犯意聯絡，於95年11月7 日下午3
    時許，在臺北縣三峽鎮駱駝潭附近，由鄧文清以被告甲○○
    持用之0000000000號行動電話與李煒炘聯繫後，販賣價值3,
    000 元之第一級毒品海洛因予李煒炘1 次，因認被告涉犯毒
    品危害防制條例第4 條第1 項之販賣第一級毒品罪嫌云云。
二、按犯罪事實應依證據認定之，無證據不得認定犯罪事實；不
    能證明被告犯罪者，應諭知無罪之判決，刑事訴訟法第154
    條第2 項、第301 條第1 項分別定有明文。認定不利於被告
    之事實，須依積極證據，苟積極證據不足為不利於被告事實
    之認定時，即應為有利於被告之認定，更不必有何有利之證
    據；認定犯罪事實所憑之證據，雖不以直接證據為限，間接
    證據亦包括在內，然而無論直接或間接證據，其為訴訟上之
    證明，須於通常一般之人均不致有所懷疑，而得確信其為真
    實之程度者，始得據為有罪之認定，倘其證明尚未達到此一
    程度，而有合理之懷疑存在時，事實審法院復已就其心證上
    理由予以闡述，敘明其如何無從為有罪之確信，因而為無罪
    之判決，尚不得任意指為違法，最高法院著有30年度上字第
    816 號、76年度台上字第4986號判例可資參照。
三、公訴人認被告涉犯上開犯行，無非係以證人李煒炘於警詢中
    之證詞、通訊監察譯文1 份為其主要論據。訊之被告堅決否
    認有何販賣第一級毒品犯行，辯稱：95年11月7 日，伊沒有
    和鄧文清一起販賣海洛因予李煒炘等語，經查：
（一）證人李煒炘固於警詢中證稱：伊有以所使用之0000000000
      號行動電話與伊使用0000000000號行動電話綽號「唐玲」
      之甲○○購買過安非他命，交易2至3次等語（95年度偵字
      第27398 號卷第49頁），雖足認證人李煒炘確有向被告購
      買海洛因，然被告確於附表編號一至三所示時間販賣海洛
      因予證人李煒炘既遂，詳如前述，故證人上開於警詢中所
      述向被告購買約3 次海洛因等語，應係指附表編號一至三
      所示之購買情形，故難以證人李煒炘於警詢中之證述證明
      被告另於95年11月7 日販賣海洛因予證人李煒炘。
（二）證人李煒炘以所使用之0000000000號行動電話撥打至被告
      所使用之0000000000 號行動電話，其對話如下：
        李煒炘：我到了。
        某男子：到駱駝潭那邊等，不要在7-11超商那邊，就是
                你每次拿東西之後走的那條路不是有一個彎道
                。
        李煒炘：好，3 千喔！
      固有通訊監察譯文1 份附卷可佐（95年度偵字第27398 號
      卷第158 頁），然依上開對話僅能推論證人李煒炘與某男
      子間約定見面並交付3 千元之物品，而證人李煒炘於本院
      審理中已證稱：95年11月7 日15時3 分之通話對象是誰伊
      記不起來，跟誰拿也記不起來了；伊不認識鄧文清等語在
      卷（本院96年度訴字第3305號卷二第60、63頁），故上開
      對話是否談論販賣海洛因交易事宜，尚有疑義，況縱認上
      開對話係雙方約定販賣海洛因事宜，惟證人李煒炘通話對
      象為男性，顯非被告與證人李煒炘間之對話，尚不能僅以
      該男性係以被告所有之行動電話與李煒炘聯繫，推論被告
      與該男子間就聯繫販賣海洛因事宜有犯意聯絡或行為分擔
      ，故難僅以上開通訊監察譯文推論被告有於上開通話時間
      與證人李煒炘約定販賣海洛因之情。
（三）被告甲○○雖於偵查中供稱：95年11月7 日伊有交付海洛
      因予證人李煒炘等語（95年度偵字第27398 號卷第193 頁
      ），然業為被告於本院審理中所否認，其前後供述不一，
      且被告之自白不得為有罪之唯一證據，仍應調查其他必要
      之證據，惟本件並無其他佐證，證明被告上開自白之真實
      性，故不得僅以被告上開自白，認定被告確於上揭時地交
      付海洛因予證人李煒炘，併此敘明。
（四）綜上，依公訴人所提出之證據，僅能證明證人李煒炘曾撥
      打被告所使用之電話聯絡購買不詳物品事宜，然客觀上尚
      未達到使通常一般之人均不致於有所懷疑，而得確信被告
      與確有此部分販賣第一級毒品予證人李煒炘之程度，而有
      合理懷疑之存在，復無其他積極事證足認被告有此部分犯
      行，揆諸首揭說明，被告此部分之犯行尚無從證明，自應
      諭知無罪之判決。
據上論斷，應依刑事訴訟法第299 條第1 項前段、第301 條第1
項，毒品危害防制條例第4 條第1 項、第6 項、第19條第1 項，
刑法第11條、第25條、第59條、第51條第5 款，判決如主文。
本案經檢察官陳彥章到庭執行職務。
中    華    民    國    98    年    7     月    17    日
                  刑事第八庭  審判長法  官  崔玲琦
                                    法  官  許映鈞
                                    法  官  俞秀美
以上正本證明與原本無異。
如不服本判決應於收受判決後10日內向本院提出上訴書狀，並
應敘述具體理由。其未敘述上訴理由者，應於上訴期間屆滿後
20日內向本院補提理由書（均須按他造當事人之人數附繕本）
「切勿逕送上級法院」。
                                    書記官  謝怡貞
中    華    民    國    98    年    7     月    17    日
附錄本案論罪科刑之法律條文：
毒品危害防制條例第4條
製造、運輸、販賣第一級毒品者，處死刑或無期徒刑；處無期徒
刑者，得併科新臺幣1 千萬元以下罰金。
製造、運輸、販賣第二級毒品者，處無期徒刑或7 年以上有期徒
刑，得併科新臺幣7 百萬元以下罰金。
製造、運輸、販賣第三級毒品者，處5 年以上有期徒刑，得併科
新臺幣5 百萬元以下罰金。製造、運輸、販賣第四級毒品者，處
3年 以上10年以下有期徒刑，得併科新臺幣3 百萬元以下罰金。
製造、運輸、販賣專供製造或施用毒品之器具者，處1 年以上7
年以下有期徒刑，得併科新臺幣1 百萬元以下罰金。
附表
┌──┬────┬────┬─────┬─────────────────┐
│編號│時間    │地點    │數量      │主文                              │
├──┼────┼────┼─────┼─────────────────┤
│    │95年8月8│臺北縣中│價值新台幣│甲○○販賣第一級毒品，處有期徒刑拾│
│    │日中午12│和市華中│3千元之海 │伍年陸月。扣案之販賣第一級毒品所得│
│    │時許    │橋下某統│洛因1包   │新臺幣參仟元沒收，如全部或一部不能│
│一  │        │一超商附│          │沒收時，以其財產抵償之，未扣案之搭│
│    │        │近      │          │配0000000000號之行動電話│
│    │        │        │          │壹支（含晶片卡壹張）沒收，如不能沒│
│    │        │        │          │收時，追徵其價額或以其財產抵償之；│
├──┼────┼────┼─────┼─────────────────┤
│    │95年8月9│臺北縣鶯│價值新台幣│又販賣第一級毒品，處有期徒刑拾伍年│
│    │日上午10│歌鎮建國│5800元之海│捌月。扣案之販賣第一級毒品所得新臺│
│二  │時許    │國小附近│洛因1包   │幣伍仟捌佰元沒收，如全部或一部不能│
│    │        │        │          │沒收時，以其財產抵償之，未扣案之搭│
│    │        │        │          │配0000000000號之行動電話│
│    │        │        │          │壹支（含晶片卡壹張）沒收，如不能沒│
│    │        │        │          │收時，追徵其價額或以其財產抵償之；│
├──┼────┼────┼─────┼─────────────────┤
│    │95年8 月│臺北縣三│價值新台幣│又販賣第一級毒品，處有期徒刑拾伍年│
│    │17 日 上│峽鎮恩主│3千元之海 │陸月。扣案之販賣第一級毒品所得新臺│
│三  │午5時 許│公醫院附│洛因1包   │幣參仟元沒收，如全部或一部不能沒收│
│    │        │近      │          │時，以其財產抵償之，未扣案之搭配０│
│    │        │        │          │000000000號之行動電話壹支│
│    │        │        │          │（含晶片卡壹張）沒收，如不能沒收時│
│    │        │        │          │，追徵其價額或以其財產抵償之；    │
├──┼────┼────┼─────┼─────────────────┤
│    │95年10月│臺北縣新│價值3 千元│又販賣第一級毒品未遂，處有期徒刑捌│
│    │28日下午│莊市思源│之海洛因1 │年。未扣案之搭配000000000│
│四  │2時許   │路某處  │包（惟因李│七號晶片卡之行動電話壹支（含晶片卡│
│    │        │        │煒炘未到場│壹張）沒收，如不能沒收時，追徵其價│
│    │        │        │，而未遂。│額或以其財產抵償之。              │
│    │        │        │）        │                                  │
│    │        │        │          │                                  │
│    │        │        │          │                                  │
└──┴────┴────┴─────┴─────────────────┘


司法院資訊處製作；財團法人民間司法改革基金會備份。
